【裁判字號】    95,上訴,2203
【裁判日期】    951205
【裁判案由】    違反政府採購法
【裁判全文】
臺灣高等法院臺中分院刑事判決        95年度上訴字第2203號
上  訴  人  臺灣南投地方法院檢察署檢察官
被      告  甲○○
選任辯護人  陳鴻謀律師
            陳育仁律師
上列上訴人因被告貪污案件，不服臺灣南投地方法院93年度訴字
第629號，中華民國95年8月24日第一審判決，提起上訴，本院判
決如下：
    主  文
上訴駁回。
    理  由
一、本件上訴意旨略以：按被告有其他較重之裁判上一罪之犯罪
    事實者，法院不得為協商判泱。刑事訴訟法第455 條之4第l
    項第6 款定有明文。又法院依協商程序所為之科刑判決，不
    得上訴，但有刊事訴訟法第455條之4第l項第6款之情形者，
    得上訴。刑事訴訟法第455條之10第l項亦有明文。經查，共
    同被告吳木欽係與被告甲○○基於概括之犯意聯絡，連續由
    被告甲○○透過姓名年籍不詳之成年男子查詢車籍資料之方
    式，協助共同被告吳木欽為圍標之犯行等情，業據被告甲○
    ○、共同被告吳木欽於偵、審中陳述明確。次查，共同被告
    吳木欽、鄭木成、甲○○就臺大林管處於91年10月9 日發包
    之「溪頭森林遊樂區九二一地震後續災害復建工程B6A 標桃
    芝整治工程（以下簡稱B6A 標工程）」及91年10月28日所發
    包不詳名稱之工程亦有圍標之犯行，此觀後述共同被告吳木
    欽於91年10月9 日、91年10月23日之通訊監察譯文，足見被
    告甲○○與共同被告吳木欽、鄭木成亦有共同圍標B6A 工程
    及91年10月28日所發包不詳標案工程之犯行，被告甲○○圍
    標此部分工程之犯行與協商判決所認定之犯行有連續犯之裁
    判上一罪關係，應受較重刑度之判決，而不得為協商判決，
    是原審依協商程序為判決尚有未合，難認允當，請撤銷原裁
    判，將案件發回原審法院依判決前之程序更為裁判等語。
二、按依本編（協商程序）所為之科刑判決，不得上訴。但有第
    455條之4第1項第1款、第2款、第4款、第6款、第7款所定情
    形之一，或協商判決違反同條第2項之規定者， 不在此限。
    刑事訴訟法第455條之10第1項定有明文。次按協商判決之上
    訴，除本編有特別規定外，準用第3 編第1章及第2章之規定
    ；第二審法院認上訴有不合法律上程式或法律上不應准許，
    或其上訴權已喪失之情形者，應以判決駁回之，刑事訴訟法
    第455條之11第1 項、第367條前段亦定有明文。準此，協商
    程序所為之科刑判決，除有刑事訴訟法第455條之4第1項第1
    款所規定於法院協商訊問程序終結前，被告撤銷協商合意或
    檢察官撤回協商聲請者；同條項第2 款所規定被告協商之意
    思非出於自由意志者；同條項第4 款所規定被告所犯之罪非
    第455條之2第1項所定得以聲請協商判決者；同條項第6款所
    規定被告有其他較重之裁判上一罪之犯罪事實者；同條項第
    7 款所規定法院認應諭知免刑或免訴、不受理者情形之一，
    及違反同條第2 項法院應於協商合意範圍內為判決；法院為
    協商判決所科之刑，以宣告緩刑、2 年以下有期徒刑、拘役
    或罰金為限之規定者外，不得上訴。
三、經查：第二審法院認上訴有不合法律上程式或法律上不應准
    許或其上訴權已喪失之情形者，應以判決駁回之，刑事訴訟
    法第367條、第362條有明文規定，本件檢察官上訴以被告另
    有連續犯之犯行，惟按刑事訴訟法第455之4第1項第6款規定
    ：「被告有其他較重之裁判上一罪之犯罪事實者（得上訴）
    」，此款規定係有輕重之犯罪事實，而連續犯依修正前刑法
    之規定，屬得加重其刑，核與上揭規定有輕重之犯罪事實之
    要件不合，本件核屬不得上訴，檢察官上訴為無理由，應予
    駁回。
四、據上論斷，應依刑事訴訟法第455條之11第1項、第367條前
    段，判決如主文。
本案經檢察官乙○○到庭執行職務。
中    華    民    國    95    年    12    月    5    日
               刑事第六庭  審判長法  官  李  文  雄
                                 法  官  邱  顯  祥
                                 法  官  劉  連  星
上列正本證明與原本無異。
如不服本判決應於收受送達後十日內向本院提出上訴書狀，其未
敘述上訴之理由者並得於提起上訴後十日內向本院補提理由書（
均須按他造當事人之人數附繕本）。
                                 書記官  陳  秀  真
中    華    民    國    95    年    12    月    6     日
                                                      Ｆ


司法院資訊處製作；財團法人民間司法改革基金會備份。
